臺灣雲林地方法院刑事判決　　　　　　　　　　　　　九十一年度易字第三四二號
　　公　訴　人　臺灣雲林地方法院檢察署檢察官
　　被　　　告　丙○○
　　指定辯護人　本院公設辯護人　戊○○
右列被告因竊盜案件，經檢察官提起公訴（九十一年度偵字第二九六七號），本院判
決如左：
    主  文
丙○○共同連續於夜間侵入住宅竊盜，累犯，處有期徒刑壹年肆月。
    事  實
一、丙○○為瘖啞之人，曾因竊盜案件，分別於民國（下同）八十六年十一月十七日
    、八十九年七月二十日，經本院各判處有期徒刑四月、五月確定，並分別於八十
    七年二月七日、九十年三月二十六日執行完畢，猶不知悔改，竟與庚○○（公訴
    人另行起訴）共同基於意圖為自己不法所有之概括犯意聯絡，連續於（一）九十
    一年七月十日夜間二時三十分許，由丙○○侵入雲林縣口湖鄉○○村○○路二之
    十三號己○○之住處（侵入住宅部分未據告訴），庚○○在外把風，竊取己○○
    所有之神明金牌四塊，二人得手後拿到雲林縣北港鎮金和成銀樓，賣予不知情之
    老板丁○○，得款新台幣（下同）二千餘元，庚○○分得五百元，餘款由丙○○
    購買毒品共同施用。（二）又於同日四時三十分許，在雲林縣口湖鄉○○村○○
    路與福安路口，由丙○○下手行竊，庚○○在場把風之方式，共同竊取甲○○所
    有之ＦＥＨ─一三二號重型機車一部。（三）復於同日八時許，由丙○○侵入雲
    林縣口湖鄉頂湖村頂口湖二０六號乙○○之住處（侵入住宅部分未據告訴），庚○○在外把風之方式，竊取乙○○所有之神明金牌一塊。嗣於同日十時三十分，
    庚○○及丙○○騎乘上開ＦＥＨ─一三二號重型機車，行經雲林縣口湖鄉○○路
    與文化路口時，為警查獲，始知上情。
二、案經雲林縣警察局北港分局報請臺灣雲林地方法院檢察署檢察官偵查起訴。
    理  由
一、被告丙○○為瘖啞之人，未曾受聾啞學校之手語教學，本院審理時，以身體動作
    及語言比劃告知訊問事項，被告丙○○瞭解訊問事項後，以手勢等身體肢體動作
    表示，並否認其有竊盜之犯行。辯護人並以本案可能係同案被告庚○○單獨行竊
    後，再利用不知情之被告丙○○前往丁○○處銷贓，及被告丙○○如確於上開時
    、地竊取被害人財物，則本案與本院九十一年度易字一三六號被告涉嫌竊取機車
    之犯行，應具連續犯之裁判上一罪關係云云。然查，（一）右開被告丙○○與同
    案被告庚○○共同竊盜之事實，業據被告丙○○於警訊及偵查中供明在卷，核與
    被害人己○○於警訊、甲○○、乙○○於警訊及本院審理時指訴查獲之贓物確為
    其等失竊之財物相符，證人王順和於警訊及本院審理時亦證稱是被告丙○○親自
    拿被害人己○○之金牌前來販賣。且被告丙○○與同案被告庚○○係於騎乘被害
    人甲○○失竊之機車為警員當場查獲，並從被告丙○○口袋取出被害人乙○○所
    失竊之神明金牌，是堪信被告丙○○於警訊及偵查中之自白與事實相符，其於審
    判中翻異前供，為事後卸責之詞，不足採信。（二）同案被告庚○○既自承於右
    開竊盜時、地，與被告丙○○一起前往，並一同前往銷贓分得贓款五百元，又共
    同施用贓款購買之毒品，且與被告丙○○共同騎乘竊得之機車，其若未與被告丙○○共同為竊盜行為，何以能分得贓款並共同使用竊得之贓物？是同案被告庚○○辯稱其未參與本案之竊盜行為自不足信，其與被告丙○○共同為本案竊盜行為
    可以認定。（三）此外，並有贓物認領保管單三紙及被告所竊之機車照片二幀附
    卷可稽，本件事證已經明確，被告丙○○竊盜犯行應予依法論科。
二、核被告丙○○所為上述（一）之犯行係犯刑法第三百二十一條第一項第一款之加
    重竊盜罪。所為之上述（二）、（三）之犯行，係犯刑法第三百二十條第一項之
    竊盜罪。又其與同案被告庚○○二人間，有犯意聯絡及行為分擔，為共同正犯。
    其先後多次犯行，時間緊接，所犯構成要件相同，顯係基於概括犯意為之，應依
    連續犯規定論以加重竊盜罪，並加重其刑。又被告曾於八十六年十一月十七日、
    八十九年七月二十日，因竊盜案件經本院各判處有期徒刑四月、五月確定，並分
    別於八十七年二月七日、九十年三月二十六日執行完畢，此有臺灣雲林地方法院
    檢察署刑案資料查註紀錄表、本院被告院內索引紀錄表及臺灣高等法院被告全國
    前案紀錄表各一份附卷可稽，其於五年之內再犯有期徒刑以上之本罪，為累犯，
    依法遞加重其刑。被告為瘖啞之人，爰依刑法第二十條規定減輕其刑，並先予加
    重再減輕。又被告丙○○與同案被告庚○○共犯竊盜行為，與本院九十一年度易
    字第一三六號被告丙○○之竊盜行為，相距四、五個月，其型態亦非完全相同，
    難謂有連續犯之裁判上一罪關係，自應分論併罰，併此敘明。爰審酌被告曾有施
    用毒品，接受過觀察、勒戒之紀錄，且前有二次竊盜行為，受徒刑之執行，又於
    本院九十一年度易字第一三六號竊盜案件審理中，就與同案被告庚○○再犯本件
    竊盜行為，完全不知悔改，視法令為無物，本應科以中度刑以上，以彰法紀。然
    慮及被告屬於瘖啞，且為邊緣性智能障礙之人（九十一年度易字第一三六號曾送
    請雲林醫院鑑定結果），其要與一般人競爭找工作十分困難，只能在家幫忙務農
    ，自然少與社會接觸、溝通，易受誘惑而犯罪，以及衡量被告行為所造成之損害
    ，對社會治安之危害，犯罪後之態度等一切情形，量處如主文所示之刑，以示懲
    儆。
三、據上論斷，應依刑事訴訟法第二百九十九條第一項前段，刑法第三百二十一條第
    一項第一款、第二十八條、第五十六條、第四十七條、第二十條，判決如主文。
本案經檢察官蔡啟文到庭執行職務。
中      華      民      國      九十一      年      九      月    九    日
                                        臺灣雲林地方法院刑事第二庭
                                            法  官  紀  文  勝
右正本證明與原本無異。
如不服本判決，應於判決送達後十日內向本院提出上訴狀( 應附繕本 )。
                                            書記官  許  立  昌
中      華      民      國      九十一      年      九      月    九    日
中華民國刑法第三百二十條
(普通竊盜罪、竊佔罪)
意圖為自己或第三人不法之所有，而竊取他人之動產者，為竊盜罪，處五年以下有期
徒刑、拘役或五百元以下罰金。意圖為自己或第三人不法之利益，而竊佔他人之不動
產者，依前項之規定處斷。
前二項之未遂犯罰之。
中華民國刑法第三百二十一條
犯竊盜罪而有左列情形之一者，處六月以上、五年以下有期徒刑：
一  於夜間侵入住宅或有人居住之建築物、船艦或隱匿其內而犯之者。
二  毀越門扇、牆垣或其他安全設備而犯之者。
三  攜帶兇器而犯之者。
四  結夥三人以上而犯之者。
五  乘火災、水災或其他災害之際而犯之者。
六  在車站或埠頭而犯之者。
前項之未遂犯罰之。
